

# Datos personales



Marília Araujo Santos



marilia asantos@hotmail.com



674911394



08690



B1 A2 (Vehículo propio)



Brasileña

# Idiomas

Portugués Castellano

Catalá



# Marília Araujo Santos

## Perfil

Con mi perfil de compromiso y responsabilidad, me encantaría ser parte de una empresa importante como esta y poder aplicar todos mis conocimientos, experiencia y capacidad de adaptación. Gracias a mi destreza y sensibilidad considero que puedo aportar beneficios y colaborar profesionalmente con mis valores y expectativas. Como persona organizada , empática y con una gran motivación, soy capaz de adaptarme a cualquier circunstancia, dar siempre lo mejor de mí en cualquier situación y ayudar a mejorar el bienestar de las personas, al mismo tiempo que me esfuerzo por trabajar en equipo fomentando valores como los del compañerismo, respeto y atención.

## **Formación**

Atención Sociosanitario a Personas en el

ene 2023 - oct 2023

**Domicilio** 

Centro de formación CMAP,SL, Barcelona-España

Monitora de tiempo libre

oct 2020 - dic 2021

Fundación Pere Tarrés, Barcelona- España

Geografía, Licenciada

feb 2011 - mar 2015

Universidad Estatal del Suroeste de Bahía-UESB Brasil

Técnica en Magisterio

mar 2002 - dic 2005

Instituto de Educación Euclides Dantas -IEED, Brasil

# Experiencia

### Asistente de Ayuda en Domicilio

sep 2021 - jul 2023

Particular, Torrelles de Llobregat

- Apoyo y mantenimiento de la higiene personal y movilizaciones.
- general de la vivienda. Limpieza
- de comidas. Preparación
- Cuidado con la alimentación.
- y realización del seguimiento en la tomada de Controle medicamentos.
- Realización de compras.
- Acompañamiento en el paseo.
- de actividades lúdicas con juegos y pinturas. Realización
- Control de presión arterial.
- Acompañamiento y realización de gestiones de las actividades de la vida diaria (AVDs).

Agente de Protección contra la violencia y vulnerabilidad de niños y adolescentesconsejera Tutelar (electa en una ciudad de aproximadamente 400.000 habitantes)

dic 2013 - ene 2019

Secretaría de Seguridad Nacional, Brasil

• Coordinación de tutela del área rural y del zona este, área urbana.

- Elaboración de cronogramas semanales de trabajo.
- Convocación y realización de reunión semanal con consejeros de tutela.
- División de equipos en las funciones de servicio interno y externo.
- Designación de consejeros tutelares para participación en audiencias judiciales, conferencias, entrevistas con medios de comunicación, reuniones con entidades de seguridad pública, educación y salud.
- Investigación y cumplimiento de denuncias de la población.
- Intervención como autoridad tutelar aplicando medidas de protección a la víctima violada.
- Elaboración y emisión de informes al ayuntamiento de datos cuantitativos sobre el total de familias atendidas mensualmente.
- Expedición de Registro de tiempo de trabajo de los servidores municipales pertenecientes a los consejos tutelares.
- Coordinación de conferencias municipales.

# Profesora en el Proyecto Social:

feb 2011 - nov 2013

#### Patrullando la Ciudadanía

Policía Rodoviario del Estado,, Brasil

- Enseñar, orientar y ayudar a los estudiantes en la realización de actividades escolares.
- Observación de las capacidades individuales de alumnos y detección de posibles problemas de aprendizaje.
- Asistencia a los padres de los alumnos compartiendo informaciones sobre el desarrollo de escolar de sus hijos.

## Profesora de educación primaria-Escola Municipal José Mozart Tanajura

mar 2006 - dic 2010

Secretaria Municipal de Educación, Brasil

- Enseñar asignaturas primarias.
- Observación de las capacidades individuales de alumnos y detección de posibles problemas de aprendizaje.
- Elaboración de materiales didácticos adaptados a las clases y cursos, además de las necesidades de los alumnos.
- Asistencia y apoyo a las reuniones docentes y colaboración con los equipos y preparo de los planes de estudio.
- Asignación y corrección de las tareas, evaluando de manera asertiva y cualitativa a cada alumno y redactando informes mensuales.
- Establecimiento de estrategias para fomentar las habilidades sociales de los alumnos y promover la integración.
- Planificación del proceso de enseñanza y aprendizaje según lo establecido para cada curso y el equipo directivo.

# **Prácticas**

## 18/09-20/10 – Atención Sociosanitario a Personas en el Domicilio

sep 2023 - oct 2023

ABD- Associació Benestar i Desenvolupament, SAD ABD Sant VicenÇ dels Horts

 Acompañamiento en el apoyo y mantenimiento de la higiene personal y movilizaciones.

Acompañamiento en la preparación de comidas.

Acompañamiento al cuidado con la alimentación.
Acompañamiento con el controle y realización del seguimiento de

 Acompanamiento con el controle y realización del seguimiento de medicamentos.

Acompañamiento en el paseo.

Acompañamiento y realización de gestiones de las actividades de la

#### Monitora de tiempo libre

abr 2021 - jun 2021

#### Colegio Pla de les Vinyes, Santa Coloma de Cervelló

- Realizar el preparo del espacio utilizado (el comedor) ordenando los utensilios y alimentos a los alumnos.
- Garantizar y monitorear la higiene de las manos y salubridad entre el alumnado antes y después de acudir al comedor.
- Ordenar los alumnos en sus sitios para comer.
- Distribuir la alimentación a los alumnos.
- Monitorear los alumnos alimentándose.
- Orientar los alumnos a recoger los utensilios utilizados para comer
- Planificar y ejecutar las actividades extraescolares después de comer.

## Certificados

### Higiene y atención sociosanitaria

ene 2023

- Características y necesidades de atención y higiene sanitaria de las personas dependentes .
- Administración de alimentos y tratamientos a las personas en domicilio.
- Mejora de las capacidades físicas y primeros auxilios a las personas dependientes en domicilio.

#### Atención y suporte psicosocial domiciliar

mar 2023

- Mantenimiento y rehabilitación psicosocial de las personas dependientes en domicilio.
- Suporte en las gestiones cuotidianas de las personas dependientes.
- Interrelación, comunicación y observación con la personas dependentes y en su entorno.

## Desarrollar las actividades relacionadas con la gestión y funcionamiento de la unidad de convivencia.

feb 2023

- Gestión, aprovisionamiento y cocina en la unidad familiar de las personas con dependencia.
- Mantenimiento, limpieza y organización del domicilio de las personas con dependencia.

Prevención de riesgos

mar 2023

Inserción laboral, sensibilización medioambiental y igualdad de genero

mar 2023

Manipulador de alimentos (Alto Riesgo)

oct 2023